四臺灣新竹地方法院宣示判決筆錄　　　　　　　　　　九十三年度易字第四○八號
　　公　訴　人　臺灣新竹地方法院檢察署檢察官
　　被　　　告　乙○○　男　三.
　　　　　　　　　　　　（另案在臺灣新竹監獄執行中）
　　選任辯護人　耿淑穎律師
　　　　　　　　李明仙律師
　　　　　　　　王彩又律師
　　被　　　告　丁○○　男　二.
　　　　　　　　　　　　（
　　指定辯護人　本院公設辯護人戊○○
右被告因竊盜案件，經檢察官提起公訴（九十三年度偵字第三一二六號）後，聲請改
依協商程序而為判決，本院於中華民國九十三年八月二十七日下午四時在本院刑事第
五法庭宣示判決，出席職員如左：
法官起立朗讀判決主文、犯罪事實要旨、處罰條文，及告以上訴限制、期間並提出上
訴狀之法院，且諭知記載其內容：
一、主文：
乙○○共同連續攜帶兇器竊盜，累犯，處有期徒刑拾壹月。
丁○○共同連續攜帶兇器竊盜，累犯，處有期徒刑拾月。
二、犯罪事實要旨：
(一)、乙○○前因竊盜案件，經臺灣臺中地方法院於民國八十四年十二月四日，以八十
　　四年度易字第五六三二號判決判處有期徒刑四月，緩刑二年確定，緩刑期滿未經
　　撤銷，刑之宣告失其效力，又因竊盜案件，經臺灣臺中地方法院簡易庭，以八十
　　八年度中簡字判決判處罰金三千元確定，並於八十八年十一月二十三日易服勞役
　　執行完畢，復因竊盜案件，經臺灣臺中地方法院於九十年九月三日，以九十年度
　　易字第二四四九號判決判處有期徒刑七月，並經臺灣高等法院臺中分院於九十年
　　十二月十三日，以九十年度上易字第二二二○號判決撤銷改判有期徒刑七月確定
　　，且於九十一年十月十二日執行完畢，另因準強盜案，經臺灣臺中地方法院，於
　　九十二年八月四日，以九十二年度訴字第九七六號判決判處有期徒四年，並經臺
　　灣高等法院臺中分院，於九十二年十一月二十四日以九十二年度上訴字第一七五
　　八號判決撤銷改判，暨定其執行刑為有期徒刑四年二月確定（現正執行中），再
　　因竊盜案件，經臺灣臺中地方法院於九十三年四月二十八日，以九十三年度易字
　　第三四七號判決判處有期徒刑五月確定；丁○○前因傷害案件，經臺灣臺中地方
    法院於八十七年四月二十九日，以八十六年度訴字第一六五四號判決判處有期徒
    刑六月確定，並於八十八年五月十九日易科罰金執行完畢，又因妨害自由案件，
    經臺灣臺中地方法院於八十八年一月三十日，以八十七年度易字第二四六八號判
    決判處有期徒刑六月，且於八十八年三月三十一日撤回上訴確定，暨於八十八年
    十一月四日易科罰金執行完畢。
(二)、詎乙○○與丁○○均不知悔改，共同基於意圖為自己不法所有之概括犯意聯絡，
    於九十三年六月七日凌晨一時許至三時許，由丁○○駕駛梁綿雄所有之車牌號碼
    ＺＡ∣八五九七號自用小客車，搭載乙○○在新竹縣竹北市等地尋找作案對象，
  　並於詳如附表編號一至編號五所示之時間、地點，由丁○○負責在前開自用小客
    車上把風，乙○○攜帶非其及丁○○二人所有，客觀上足以為兇器之瑞士刀二支
    、剪刀二支、一字型起子二支、十字型起子三支、套筒板手二支、玻璃擊碎器二
    個等物，連續五次以詳如附表所示之方法，毀損詳如附表所示庚○○、丙○○、
    甲○○、己○○及辛○○等人所有，停放在路邊自用小客車之車窗玻璃後，侵入
    車內竊取如附表所示汽車音響主機及其他物品，嗣於竊取詳如附表編號五之自用
    小客車時，因觸動防盜系統，經車主辛○○報警後，為前往處理員警當場逮捕，
    並扣得如附表所示之贓物，始悉上情。
三、處罰條文：刑法第三百二十一條第一項第三款
　　刑法第三百二十一條第一項第三款
　　犯竊盜罪而有左列情形之一者，處六月以上五年以下有期徒刑：
　　三、攜帶兇器而犯之者。
四、協商判決除有刑事訴訟法第四百五十四條之四第一項第一款於本訊問程序終結前
　　，被告撤銷協商合意或檢察官撤回協商聲請者；第二款被告協商之意思非出於自
　　由意志者；第四款被告所犯之罪非第四百五十五條之二第一項所定得以協商判決
　　者；第六款被告有其他較重之裁判上一罪之犯罪事實者；第七款法院認應諭知免
　　刑或免訴、不受理者情形之一，及違反同條第二項「法院應於協商合意範圍內為
　　判決；法院為協商判決所科之刑，以宣告緩刑或二年以下有期徒刑、拘役或罰金
　　為限」之規定者外，檢察官與被告均不得上訴。
五、如有前項得上訴之情形，得自收受宣示判決筆錄送達之日起十日內，向本院提出
　　上訴書狀，上訴於第二審法院。
中　　　華　　　民　　　國　　九十三　　年　　　八　　　月　　二十七　　日
　　　　　　　　　　　　　　　　　　　　臺灣新竹地方法院刑事第二庭
　　　　　　　　　　　　　　　　　　　　　　書　記　官   沈藝珠
　　　　　　　　　　　　　　　　　　　　　　審判長法官   楊數盈
右正本證明與原本無異。
                                            書  記  官   沈藝珠
中　　　華　　　民　　　國　　九十三　　年　　　八　　　月　　二十七　　日
中華民國刑法第三百二十一條
犯竊盜罪而有左列情形之一者，處六月以上、五年以下有期徒刑：
一  於夜間侵入住宅或有人居住之建築物、船艦或隱匿其內而犯之者。
二  毀越門扇、牆垣或其他安全設備而犯之者。
三  攜帶兇器而犯之者。
四  結夥三人以上而犯之者。
五  乘火災、水災或其他災害之際而犯之者。
六  在車站或埠頭而犯之者。
前項之未遂犯罰之。
附表：
 ┌──┬───┬──────┬─────────┬───┬───────┐
 │編號│時間　│地點　　　　│竊得財物及行為態樣│被害人│ 備　註　　　 │
 ├──┼───┼──────┼─────────┼───┼───────┤
 │一　│九十三│新竹市○○路│竊得財物：購物袋四│庚○○│由丁○○負責在│
 │　　│年六月│上　　　　　│個、回數票十張（由│　　　│ＺＡ—八五九七│
 │　　│七日凌│　　　　　　│被告乙○○以路邊拾│　　　│號自用小客車上│
 │　　│晨一時│　　　　　　│得之石頭破壞車牌號│　　　│把風，乙○○負│
 │　　│許　  │　　　　　　│碼ＤＣ∣七七四○號│　　　│責下車行竊。　│
 │　　│　　　│　　　　　　│自用小客車車窗玻璃│　　　│　　　　　　　│
 │　　│　　　│　　　　　　│侵入行竊）　　　　│　　　│　　　　　　　│
 ├──┼───┼──────┼─────────┼───┼───────┤
 │二　│九十三│新竹市○○路│竊得財物：英漢辭典│李煥閺│由丁○○負責在│
 │　　│年六月│二五一號前（│一本、任我行牌測速│　　　│ＺＡ—八五九七│
 │　　│七日凌│田園綠大地大│器一個、ＵＳＢ行動│　　　│號自用小客車上│
 │　　│晨不詳│廈旁）　　　│碟一臺、填充娃娃二│　　　│把風，乙○○負│
 │　　│時間　│　　　　　　│十三只、新臺幣硬幣│　　　│責下車行竊。　│
 │　　│　　　│　　　　　　│貳仟伍佰捌拾伍元、│　　　│　　　　　　　│
 │　　│　　　│　　　　　　│國際牌汽車ＣＤ音響│　　　│　　　　　　　│
 │　　│　　　│　　　　　　│換片盒一個（由被告│　　　│　　　　　　　│
 │　　│　　　│　　　　　　│乙○○以路邊拾得之│　　　│　　　　　　　│
 │　　│　　　│　　　　　　│石頭破壞車牌號碼六│　　　│　　　　　　　│
 │　　│　　　│　　　　　　│Ｋ∣二○七三號自用│　　　│　　　　　　　│
 │　　│　　　│　　　　　　│小客車車窗玻璃侵入│　　　│　　　　　　　│
 │　　│　　　│　　　　　　│行竊）　　　　　　│　　　│　　　　　　　│
 ├──┼───┼──────┼─────────┼───┼───────┤
 │三  │九十三│新竹市○○街│竊得財物：Ｐａｎａ│甲○○│由丁○○負責在│
 │    │年六月│及金山十八街│ｓｏｎｉｃ牌汽車音│      │ＺＡ—八五九七│
 │    │七日凌│街口        │響主機一臺及ＣＤ盒│      │號自用小客車上│
 │    │晨不詳│            │一個（由被告乙○○│      │把風，乙○○負│
 │    │時間  │            │以路邊之石頭破壞車│      │責下車行竊。　│
 │    │      │            │牌號碼三Ｓ∣五○七│      │　　　　　　　│
 │    │      │            │八號自用小客車車窗│      │              │
 │    │      │            │玻璃侵入後，持螺絲│      │              │
 │    │      │            │起子拆卸汽車音響行│      │              │
 │    │      │            │竊）              │      │              │
 ├──┼───┼──────┼─────────┼───┼───────┤
 │四　│九十三│新竹市○○街│竊得財物：Ｄ─Ｇ購│己○○│由丁○○負責在│
 │　　│年六月│與金山二十三│物袋一只、墨鏡三個│　　　│ＺＡ—八五九七│
 │　　│七日凌│街口前　　　│、ＣＤ十九張、桌巾│　　　│號自用小客車上│
 │　　│晨不詳│　　　　　　│一條（由被告乙○○│　　　│把風，乙○○負│
 │　　│時間　│　　　　　　│以路邊拾得之石頭破│　　　│責下車行竊。　│
 │　　│　　　│　　　　　　│壞車牌號碼八Ｑ∣一│　　　│　　　　　　　│
 │　　│　　　│　　　　　　│○六二號自用小客車│　　　│　　　　　　　│
 │　　│　　　│　　　　　　│車窗玻璃侵入行竊）│　　　│　　　　　　　│
 ├──┼───┼──────┼─────────┼───┼───────┤
 │五　│九十三│新竹市金山東│竊得財物：國際牌汽│辛○○│由丁○○負責在│
 │　　│年六月│街六十五號前│車ＣＤ音響主機一臺│　　　│ＺＡ—八五九七│
 │　　│七日凌│        　　│、大潤發亞太量販店│　　　│號自用小客車上│
 │　　│晨三時│　　　　　　│面額伍佰貳拾元提貨│　　　│把風，乙○○負│
 │　　│十五分│　　　　　　│卷四張、回數票七張│　　　│責下車行竊。　│
 │　　│許    │　　　　　　│、中國石油面額二十│　　　│　　　　　　　│
 │　　│　　　│　　　　　　│五元票卷七張（由被│　　　│　　　　　　　│
 │　　│　　　│　　　　　　│告乙○○以路邊拾得│　　　│　　　　　　　│
 │　　│　　　│　　　　　　│之石頭破壞車牌號碼│　　　│　　　　　　　│
 │　　│　　　│　　　　　　│一一七五∣ＨＧ號自│　　　│　　　　　　　│
 │　　│　　　│　　　　　　│用小客車車窗玻璃侵│　　　│　　　　　　　│
 │　　│　　　│　　　　　　│入行竊，並以十字起│　　　│　　　　　　　│
 │　　│　　　│　　　　　　│子拆卸音響行竊）  │　　　│　　　　　　　│
 └──┴───┴──────┴─────────┴───┴───────┘
